臺灣臺北地方法院民事判決　九十一年度訴字第二八一三號
　　原　　　告　　乙○○
　　被　　　告　　甲○○
　　複　代理人　　丙○○
右當事人間侵權行為損害賠償事件，本院判決如左：
    主    文
被告應給付原告新台幣壹拾萬貳仟壹佰參拾元，及自民國九十一年五月二十八日起至
清償日止按年息百分之五計算之利息。
原告其餘之訴駁回。
訴訟費用由被告負擔六分之一，餘由原告負擔。
本判決第一項於原告以新台幣參萬伍仟元為被告供擔保後，得為假執行；但被告如於
假執行程序實施前，以新台幣壹拾萬貳仟壹佰參拾元為原告預供擔保，得免為假執行
。
原告其餘假執行之聲請駁回。
    事    實
甲、原告方面：
一、聲明：被告應給付原告新台幣（下同）六十三萬六千二百二十二元，及自起訴狀
    繕本送達翌日起至清償日止按年息百分之五計算之利息，並願供擔保請准宣告假
    執行。
二、陳述：
（一）被告於民國八十九年八月六日下午三時許，在其所經營之臺北市中山區○○○
      路○段二十四號中華川菜餐廳三樓包廂內為該餐廳之營運問題召集股東會議，
      於同日下午三時二十分許，因開會前被告要求訴外人陳寶珠、訴外人張文和之
      代理人即原告等人暫離會場，訴外人陳寶珠、張文和與原告以有權利在場開會
      而不願離去，被告見狀甚為生氣，遂順手持茶杯二只先後二次往訴外人陳寶珠
      、張文和之方向丟擲，訴外人陳寶珠、張文和及原告遂往包廂門外逃跑，後被
      告更加生氣，遂基於傷害之犯意，兩手持兩只鋼壺，追出包廂於包廂門口先後
      向原告方向丟擲，原告閃避不及乃遭擊中，致使原告右前額受有撕裂傷二乘零
      點四乘零點五公分，後由原告訴請偵辦，被告因傷害罪判處拘役確定。
（二）被告之侵權行為致原告身體健康權受損害至鉅，傷害由頭部影響至頭部頸椎，
      需做頸椎牽引，更因頭痛無法正常工作，至今仍有後遺症，爰向原告請求如下
      之損害賠償共計六十三萬六千二百二十二元。
  １．醫樂費：原告迄今已花費醫藥費達三萬六千二百二十二元，且陸續花了很多醫
              樂費，對醫院之醫藥費保留擴張給付範國聲明。
  ２．慰撫金：原告之身體、健康之人格權遭被告侵害，且至今尚在做復健，況被告
              事後迄今都置之不理未給分文，使原告精神痛苦萬分，爰審酌雙方資
              力和加害程度及毫無悔意，向被告請求三十萬元慰撫金。
  ３．原告因受傷致休養無法上班近十個月，原告受傷前每月薪資近四萬元，十個月
      停工損失達三十萬元。
（三）對被告抗辯之陳述：原告於八十九年八月六日遭被告暴力打傷後，於八十九年
      八月十日到同月十四日，因腦部不舒服，故於同年八月十日至十四日照腦部Ｘ
      ，至同年十月十九日未好轉，才於同年十月十九日轉神經內科部門看診，經照
      頸部Ｘ光，才發現頸部第五節第六節壓迫神經，需長期復健治療，原告每次就
      診均有醫藥憑據，被告所辯純屬卸責之詞。
三、證據：提出照片正本二張、驗傷診斷證明書影本一份、本院九十年度易字第七七
    五號刑事判決影本一份、馬偕紀念醫院、建成中醫醫院、仁康醫院醫療費用等明
    細表影本計五十二頁、勞保單及各類所得扣繳憑單影本二紙、馬偕醫院診斷證明
    書及費用明細影本計四頁、仁康醫院診斷證明書及費用明細影本計六頁為證。
乙、被告方面：
一、聲明：原告之訴及假執行之聲請均駁回，如受不利判決供擔保免為假執行。
二、陳述
（一）依台灣台北地方法院刑事庭九十年度易字第七七五號刑事判決之事實認定，被
      告固於八十九年八月六日在中華川菜餐廳因兩造互相爭吵，被告持鋼壺擲中原
      告，至原告受有傷害，惟依刑事卷附馬偕醫院甲種診斷證明書之記載，原告僅
      受有右前額二乘零點四乘零點五公分之撕裂傷，換言之，本傷害極為微小，經
      診治及敷藥後，很快即可康復，此由原告赴馬偕醫院門診之時間分別為八十九
      年八月六日（事發當日）、八月十日、八月十四日，其後即未因外傷之原因就
      診，即可證明傷勢很快痊瘉，因此，原告起訴狀所載「傷害係由腦部影響到頭
      部頸椎，需做頸椎牽引，更因頭痛無法正常工作，且腦部傷害造成記憶力衰退
      ，先依療傷勢就耗費一年多，迄今仍未治瘉，且仍有後遺症」顯係誇大其詞而
      與事實不符，被告否認之。
（二）承前言，原告於八十九年八月十四日以後即未因外傷而赴馬偕醫院就診，因此
      ，其分別於八十九年十月十一日、十月十九日雖至馬偕醫院門診，唯科別為「
      神內」，則原告所看診之「神內」疾病，是否為被告之前揭傷害行為所造成，
      不無疑問，質言之，被告否認與前揭傷害事實有因果關係，此部份應由原告負
      舉證責任。準此以言，原告起訴狀所載「傷害係由腦部影響到頭部頸椎，需做
      頸椎牽引，....，且仍有後遺症」之情狀，亦與被告之前揭傷害行為無因果關
      係。
（三）否認原告所提出建成中醫醫院門診掛號費收據及門診處方收費明細及收據之診
      療項目與被告之傷害行為有關。
（四）否認原告所提自九十年二月十二日起至十二月中旬共四十一張仁康醫院醫療費
      用門診收據之診療項目與被告之傷害行為有關，因無法看出有何因果關係。
（五）原告所受傷害如前述並不嚴重，其肉體疼痛及精神苦楚應甚短暫，原告請求三
      十萬元之慰撫金顯屬過高，懇請鈞院裁量而為適法之認定。
（六）原告之傷害既然不嚴重，絕不影響其工作能力，從而其請求停工損失查無理由
      。
丙、本院依職權調閱本院九十年度易字第七七五號刑事卷宗。
    理  由
一、原告主張被告於八十九年八月六日下午三時許，在其所經營之臺北市中山區○○
    ○路○段二十四號中華川菜餐廳三樓包廂內，基於傷害之犯意，兩手持兩只鋼壺
    向原告方向丟擲，原告閃避不及乃遭擊中，致使原告右前額受有撕裂傷二乘零點
    四乘零點五公分，且被告之傷害行為影響至原告之頭部頸椎，爰依侵權行為之法
    律關係請求被告賠償六十三萬六千二百二十二元及法定遲延利息等語。被告則以
    否認原告頸椎之傷害與被告之行為間具有因果關係等語置辯。
二、原告主張被告於八十九年八月六日下午三時許，在其所經營之臺北市中山區○○
    ○路○段二十四號中華川菜餐廳三樓包廂內，基於傷害之犯意，兩手持兩只鋼壺
    向原告方向丟擲，原告閃避不及乃遭擊中，致使原告右前額受有撕裂傷二乘零點
    四乘零點五公分等情，業據其提出照片正本二張、驗傷診斷證明書影本一份、本
    院九十年度易字第七七五號刑事判決影本一份為證，並為被告所不爭執，又被告
    因傷害罪經本院判處拘役五十日，如易科罰金以三百元折算一日等情，亦經本院
    依職權調閱本院九十年度易字第七七五號刑事卷宗查明屬實，原告此部分主張之
    事實堪信為真實。
三、按當事人主張有利於己之事實者，就其事實有舉證之責任，民事訴訟法第二百七
    十七條前段定有明文。本件原告主張其因被告之傷害行為影響至頭部頸椎，需做
    頸椎牽引，更因頭痛無法正常工作，至今仍有後遺症等情，惟為被告所否認，則
    原告應就被告之傷害行為與其頸椎受到壓迫產生病變間具有因果關係負舉證之責
    。惟查，依據原告提出之八十九年八月七日馬偕醫院診斷證明書，其上記載原告
    所受之傷害為前額撕裂傷二乘零點四乘零點五公分，並未提及有頸椎受傷之事實
    ，而原告所提之九十一年七月十日馬偕醫院診斷證明書，雖記載原告頸椎病變併
    壓迫Ｃ五至Ｃ六神經根，於八十九年十月十一日、十月十九日至院就診等情，及
    其所提出之九十一年七月十五日仁康醫院診斷證明書中雖記載原告頸椎關節病，
    Ｃ五至Ｃ六神經狹窄壓迫，自九十年三月十二日至九十一年七月十五日均在本院
    治療等情，惟據該二診斷證明書，僅能證明原告確有因頸椎病變而至馬偕醫院及
    仁康醫院治療等事實，仍無法證明被告之傷害行為與原告之頸椎病變間具有因果
    關係，是原告此部分之主張並不可採。
三、按因故意或過失，不法侵害他人之權利者，負損害賠償責任，又不法侵害他人之
    身體、健康者，被害人雖非財產上之損害，亦得請求賠償相當之金額，民法第一
    百八十四條第一項、第一百九十五條第一項前段分別定有明文。查本件原告因被
    告之傷害行為，而受有右前額撕裂傷二乘零點四乘零點五公分之傷害，已如前述
    ，則被告應對原告負損害賠償責任，茲就原告所得請求之費用分述如下：
（一）醫藥費用部分：原告主張其於馬偕醫院、仁康醫院、建成醫院花費醫療費用三
      萬六千二百二十二元等情，其中被告對於馬偕醫院八十九年十月十一日、同年
      月十九日及建成醫院、仁康醫院之門診費用均否認與其傷害行為具有關連性，
      而該等費用依原告之主張係因其治療頸椎而產生之費用，惟原告並無法舉證證
      明被告之傷害行為造成原告之頸椎病變已如前述，是原告所請求之該部分費用
      ，不予准許。至被告對於原告於馬偕醫院八十九年八月六日至同年月十四日計
      二千一百三十元之醫療單據並不爭執，此有馬偕醫院醫療單據影本四紙在卷可
      稽，故原告所得向被告請求之醫療費用為二千一百三十元。
（二）慰撫金部分：原告之身體、健康之人格權遭被告侵害，依前揭規定，原告得向
      被告請求非財產上之損害賠償。本院審酌二造之資力，及被告丟擲鋼壺致原告
      右前額受傷，血流至頸等情狀，認被告應給付原告十萬元慰撫金為適當。
（三）停工損失：原告主張其因受傷致休養無法上班近十個月，原告受傷前每月薪資
      近四萬元，十個月停工損失達三十萬元等情，惟為被告所否認，觀諸原告提出
      之八十九年八月七日馬偕醫院診斷證明書，其上記載原告所受之傷害為前額撕
      裂傷二乘零點四乘零點五公分，是依該傷勢，尚不足以影響原告之工作能力，
      原告此部分之請求並無理由。
四、綜上，原告因被告之傷害行為所得請求之損害賠償為十萬二千一百三十元。從而
    ，原告依侵權行為之法律關係請求被告賠償十萬二千一百三十元，及自起訴狀繕
    本送達翌日（即九十一年五月二十八日）起至清償日止按年息百分之五計算之利
    息，為有理由，應予准許，逾此部分之請求則無理由，應予駁回。
五、假執行之宣告：
    二造均陳明願供擔保聲請宣告假執行及免為假執行，就原告勝訴部分，經核並無
    不合，爰分別酌定相當之擔保金額准許之。至原告敗訴部分，其假執行之聲請已
    失所附麗，應併予駁回。
六、結論：原告之訴為有理由，依民事訴訟法第七十八條、第三百九十條第二項、第
    三百九十二條判決如主文。
中　　　華　　　民　　　國　　九十一　　年　　　九　　　月　　　四　　　日
                                            民事第六庭法      官　郭美杏
右為正本係照原本作成
如對本判決上訴，須於判決送達後廿日內向本院提出上訴狀
中　　　華　　　民　　　國　　九十一　　年　　　九　　　月　　　四　　　日
　　　　　　　　　　　　　　　　　　　　　　　　　　　法院書記官　陳如庭
